# 湖北省中小型事务所审计工作底稿评分标准（）征求意见稿）

提问人：accliu 时间：2011-09-30 22:22:15
项目权重（%）标准分实际得分扣分说明一总体性要求 510　　1 同一项目按照审计底稿目录顺序进行装订，整齐美观，无燕尾夹、曲别针以及破损、折叠的部分，封面保持一致。　 2 　不具备审计底稿目录扣0.5分，未按照目录顺序进行装订扣0.5分，存在燕尾夹、曲别针以及破损、折叠的部分每处扣0.25分，封面不一致扣0.25分。 2 归档时间是否在报告日后 60 天内。　 2 　归档时间晚于报告日后 60 天不得分。 3 留档审计报告是否为最终版本，必须具备事务所公章、签字注册会计师签名盖章。　 2 　审计报告非最终版本扣 1分，缺失一项注师签名或盖章扣0.25分，无事务所公章扣0.25分，扣完为止。 4 被审计单位盖章签字的会计报表原件（审计前报表以及审计调整后的会计报表）。　 2 缺被审计单位会计报表原件扣 1 分，盖章签字缺失每处扣0.25分。 5 底稿标识及说明清晰，均编制相应的索引号，编制人、复核人签名及日期是否齐全（底稿交叉索引是否清晰）。　 2 　缺失每一处扣0.25分，扣完为止。二承接业务36 1 业务承接评价表或业务保持评价表内容完整，且经项目合伙人签字。　 2 　业务承接书内容缺失每处扣0.25分，扣完为止；无承接意见扣0.5分，未经项目合伙人审批扣0.5分。 2 审计业务约定书是否为原件且内容完整，签定时间不应晚于审计开始时间。　 4非原件不得分，内容不完整每处扣0.25分，签订时间晚于审计开始时间扣 1 分。三计划审计工作 510 1 总体审计策略是否完整，是否有项目组讨论及经过审批人签字（审计报告签字副主任应是审批人）。　 4 　审计范围不明确扣0.25分，审计时间不明确扣0.25分，无初步识别的重大风险领域扣 1 分，无计划实施的审计程序扣0.5分，无项目组讨论记录扣0.5分。 2 是否具备具体审计计划，具体审计计划是否经审批人签字。　 4 　审计计划无针对性扣 1 分，未经审批人签字扣0.5分。 3 重要性水平确定依据是否充分，是否体现风险评估的结论。　 2 　重要性水平确定依据不合理扣 1 分，未体现风险评估的结论扣0.5分。四风险评估 816　　1 是否全面了解被审计单位及其环境。　 2 　未实施相应的审计程序不得分。 2 未审报表的初步分析记录。　 2 　无初步分析不得分，无分析结论扣0.5分。 3对特别风险评估的记录，包括对舞弊和法律法规的考虑、对或有事项和关联方交易的考虑、对会计估计和持续经营能力的考虑。　 4缺失每一处记录扣0.5分。 4 评估的两个层面的重大错报风险领域是否恰当。　 4 　评估的两个层面的重大错报领域不恰当各扣 2分。 5 根据风评结果拟实施的进一步审计程序。　 4 　每一处审计程序缺失扣0.5分，扣完为止。五实质性测试 69138 　　总体要求1020　　1 审定表未审数与原报表数、明细表数据关系核对一致。　 2 　每发现一处错误扣0.25分，扣完为止。 2 抽样、截止日测试、分析程序是否执行，各项目结论是否明确。　 3 http://www.hbicpa.org/manage/info/HTML/2011928120216-45.htm该贴已经同步到 accliu的微博

回答人：chenyiwei
评分标准涉及监管导向，对行业执业水准的提升有直接影响。中注协从今年开始更强调对事务所系统风险的检查，其方向应当说是正确的。总体上看，评分标准应当向着国际四大的内部质量检查方式方向发展： （ 1 ）评分点细化，并且更注重对职业判断运用情况的检查，而不仅仅是看某一底稿有没有。事实上，在风险导向审计方法下，只要有严密的审计方法体系支持，对低风险领域简化审计程序完全是可行的。并不是说把标准底稿中所有的表都填满了，审计就做好了。过分强调对照标准底稿评分，会助长审计形式化的倾向，对控制审计风险无益，也不符合风险导向审计的理念。 （ 2 ）评分结果粗化，不要搞百分制甚至千分制。例如，EY的AQR评分结果为三分制（ 1 分为优， 3 分为差），DTT的评分标准是五分制，避免检查人员的精力过多耗费在为一些细节问题打分上，可以更关注主要问题。